# 非同一控制下的合并（新会计准则和国际会计准则的比较）

提问人：ysy0418 时间：2010-12-25 09:53:28
最近在做一个企业，有国内国外两套账，国外的账是采用国际会计准则，想请问一下，对于非同一控制下的企业合并，我国的新会计准则和国际会计准则的规定应该是一致吧，即非同一控制下的合并，只合并被合并日至期末的损益表和现流量表，资产负债表不需合并？不知我的理解对不对？请高手指教！

回答人：chenyiwei
回复 楼主 ysy0418 的帖子中国新准则和IFRS对于非同一控制下合并处理的基本原则（购买法）是一致的。但在一些具体应用问题上，由于解释 4 号并未纳入IFRS 3(2008)的全部重要修订内容，以及一些衔接规定方面的不同，可能会存在一些差异。